【裁判字號】    92,交抗,454
【裁判日期】    920520
【裁判案由】    違反道路交通管理處罰條例
【裁判全文】
臺灣高等法院交通事件裁定                        九十二年度交抗字第四五四號
    抗告人  甲○○
右抗告人因違反交通管理處罰條例案件，不服臺灣臺北地方法院九十二年度交聲字第
一八九號，中華民國九十二年四月九日裁定，提起抗告，本院裁定如左：
    主  文
抗告駁回。
    理  由
一、本件原裁定認定，抗告人甲○○於九十一年十一月四日八時四十分許，將其所有
    之ＢＨ─七七二一號自用小客車停放於臺北市○○○路○段二五○巷十八弄一號
    對面，經警舉發「在人行道停車」。係以上開事實，經綜核抗告人不否認有此事
    實，及卷附採證照片影本、臺北市政府工務局建築管理處九十二年三月二十四日
    北市工建趙字第○九二六一五三三四○○號函及其所附建築使用執照平面微縮圖
    、臺北市停車管理處九十二年一月二十日北市停四字第○九二三○二七九四○○
    號函等證據，敘明其認定事實所憑之依據及理由，並就抗告人所辯該停車處係屬
    建築基地範圍，不足採信之理由，詳為指駁。認原處分機關依道路交通管理處罰
    條例第五十六條第一項第一款之規定，裁處抗告人九百元罰鍰，並無不當，駁回
    其異議之聲明。
二、道路交通管理處罰條例第三條第三款規定，人行道指為專供行人通行之騎樓、走
    廊，及劃設供行人行走之地面道路，與人行天橋及人行地下道。又私有土地若既
    成公眾通行之道路，如有公用地役關係之存在，此項道路之土地即已成為他有公
    務之公共用物，土地所有人雖有所有權，但其所有權之行使應受限制，不得違反
    供公眾通行之目的。故騎樓、走廊等地面道路縱係屬私人土地，如已成為供行人
    通行之地，即符合道路交通管理處罰條例第三條第三款人行道之規定。本件經臺
    北市停車管理處派員現場實地查勘，認該車停放地點係屬須依臺北市土地區分管
    制規則規定應退縮三．六四公尺之無遮簷人行道路，有該處北市停四字第○九二
    三○二七九四○○號書函可稽（見原審卷第十二頁），即符合道路交通管理處罰
    條例第三條第三款所謂專供行人通行之騎樓、走廊、劃設供行人行走之地面道路
    。抗告人所停放車輛之處，既經查勘認定係專供行人通行之道路，則該建物是否
    符合建築法之法定空地，亦無礙該地係屬於道路交通管理處罰條例第三條第三款
    之人行道之認定。原審據此裁定，核無不合。抗告意旨以該建物為廿五年前之建
    築，當時無規定建物應退縮三．四公尺之無遮簷人行道云云，執以指摘原裁定不
    當，為無理由，應予駁回。
據上論斷，應依道路交通案件處理辦法第二十六條，刑事訴訟法第四百十二條，裁定
如主文。
中      華      民      國    九十二    年      五      月     二十     日
                              臺灣高等法院交通法庭
                                  審判長法  官  溫  耀  源
                                        法  官  邱  同  印
                                        法  官  吳      燦
右正本證明與原本無異。
不得再抗告。
                                        書記官  陳  靜  姿
中      華      民      國    九十二    年      五      月     二十     日


司法院資訊處製作；財團法人民間司法改革基金會備份。
